---
title: "Figuras y tablas finales"
author: "Juan Carlos Villaseñor-Derbez"
date: "Last update `r Sys.Date()`"
output: 
  html_document: 
    fig_caption: yes
---

```{r setup, include=FALSE}
knitr::opts_chunk$set(echo = F, message = F, warning = F)
```

```{r}
suppressPackageStartupMessages({
  library(vegan)
  library(here)
  library(ggrepel)
  library(magrittr)
  library(cowplot)
  library(sf)
  library(tmap)
  library(rnaturalearth)
  library(tidyverse)
})
```

```{r}
kelp <- read.csv(here("data", "processed_data", "gebs_pisco_data.csv"),
                 stringsAsFactors = F) %>% 
    transform(location = reorder(location, latitude)) %>% 
  filter(!genus_species == "ND") %>% 
  mutate(year = ifelse(year == 2012, 2011, year),
         year = factor(year))
```

## Mapa

```{r}

pts <- select(kelp, location, latitude, longitude) %>% 
  distinct()

mex_coast <- ne_countries(country = c("Mexico", "United States of America"), returnclass = "sf", scale = 50)

ggplot() +
  geom_sf(data = mex_coast) + 
  geom_point(data = pts, aes(x = longitude, y = latitude)) +
  lims(x = c(-125, -110),
       y = c(22, 38))


```


# 2011

```{r}
kelp11 <- kelp %>% 
  filter(year < 2013)
```


## Índices ecológicos

### Tabla de indices ecologicos de 2011 por localidad

```{r}
loc_data <- kelp11 %>% 
  group_by(location) %>% 
  summarize(latitude = mean(latitude),
            longitude = mean(longitude)) %>% 
  ungroup()

Stot_wo0 <- kelp11 %>% 
  filter(transect > 0) %>% 
  group_by(location, genus_species) %>% 
  summarize(n = sum(abundance, na.rm = T)) %>% 
  filter(n > 0) %>% 
  group_by(location) %>% 
  summarize(S = n()) %>% 
  select(location, Stot_wo0 = S)

# S rare

S_data <- kelp11 %>% 
  filter(transect > 0) %>% 
  group_by(year, location, site, zone, level, transect, genus_species) %>% 
  summarize(N = sum(abundance, na.rm = T)) %>% 
  ungroup() %>% 
  spread(genus_species, N, fill = 0)

S_matrix <- S_data %>% 
  select(-c(year, location, site, zone, level, transect)) %>% 
  as.matrix()

S_groups <- S_data %>% 
  select(year, location, site, zone, level, transect) %>% 
  mutate(group = location,
         year = as.character(year))

S_rare <- specpool(x = S_matrix, pool = as.character(S_groups$group), smallsample = T) %>% 
  as.data.frame() %>% 
  mutate(location = rownames(.)) %>% 
  select(location, S_rare = boot)

## D

D <- kelp11 %>% 
  filter(transect > 0) %>% 
  group_by(location, site, zone, level, transect) %>% 
  summarize(n = sum(abundance, na.rm = T)) %>% 
  group_by(location) %>% 
  summarize(D = mean(n, na.rm = T),
            sd = sd(n, na.rm = T)) %>% 
  ungroup() %>% 
  mutate(D = formatC(D, digits = 2, format = "f"),
         sd = formatC(sd, digits = 2, format = "f"),
         D = paste(D, "$\\pm$", sd)) %>% 
  select(location, D)

H <- kelp11 %>% 
  filter(transect > 0) %>% 
  group_by(location, site, zone, level, transect, genus_species) %>% 
  summarize(ni = sum(abundance, na.rm = T)) %>% 
  group_by(location, site, zone, level, transect) %>% 
  mutate(N = sum(ni, na.rm = T)) %>% 
  ungroup() %>% 
  mutate(pi = ni / N) %>% 
  group_by(location, site, zone, level, transect) %>% 
  summarize(Hi = -1 * sum(pi * log(pi))) %>% 
  ungroup() %>% 
  group_by(location) %>% 
  summarize(H = mean(Hi, na.rm = T),
            sd = sd(Hi, na.rm = T)) %>% 
  ungroup() %>% 
  mutate(H = formatC(H, digits = 2, format = "f"),
         sd = formatC(sd, digits = 2, format = "f"),
         H = paste(H, "$\\pm$", sd)) %>% 
  select(location, H)

J <- kelp11 %>% 
  filter(transect > 0) %>% 
  group_by(location, site, zone, level, transect, genus_species) %>% 
  summarize(ni = sum(abundance, na.rm = T)) %>% 
  filter(ni > 0) %>% 
  group_by(location, site, zone, level, transect) %>% 
  mutate(S = n(),
         N = sum(ni)) %>%  
  ungroup() %>% 
  mutate(pi = ni / N) %>% 
  group_by(location, site, zone, level, transect, S) %>% 
  summarize(Hi = -1 * sum(pi * log(pi))) %>% 
  ungroup() %>% 
  mutate(Ji = Hi / log(S)) %>% 
  filter(!is.nan(Ji)) %>% 
  group_by(location) %>% 
  summarize(J = mean(Ji, na.rm = T),
            sd = sd(Ji, na.rm = T)) %>% 
  ungroup() %>% 
  mutate(J = formatC(J, digits = 2, format = "f"),
         sd = ifelse(is.na(sd), 0, sd),
         sd = formatC(sd, digits = 2, format = "f"),
         J = paste(J, "$\\pm$", sd)) %>% 
  select(location, J)

L <- kelp11 %>% 
  filter(transect > 0) %>% 
  group_by(location, site, zone, level, transect, genus_species) %>% 
  summarize(ni = sum(abundance, na.rm = T)) %>% 
  filter(ni > 0) %>% 
  group_by(location, site, zone, level, transect) %>% 
  mutate(N = sum(ni)) %>%  
  ungroup() %>% 
  group_by(location, site, zone, level, transect) %>%
  summarize(Li = 1 - sum((ni * (ni - 1)) / (N * (N - 1)))) %>% 
  ungroup() %>% 
  group_by(location) %>% 
  summarize(L = mean(Li, na.rm = T),
            sd = sd(Li, na.rm = T)) %>% 
  ungroup() %>% 
  mutate(L = formatC(L, digits = 2, format = "f"),
         sd = formatC(sd, digits = 2, format = "f"),
         L = paste(L, "$\\pm$", sd)) %>% 
  select(location, L)


indicators_2011 <- Stot_wo0 %>% 
  left_join(S_rare, by = "location") %>% 
  left_join(D, by = "location") %>% 
  left_join(H, by = "location") %>% 
  left_join(J, by = "location") %>% 
  left_join(L, by = "location") %>% 
  left_join(loc_data, by = "location") %>% 
  arrange(desc(latitude)) %>% 
  select(-c(latitude, longitude)) %>% 
  magrittr::set_colnames(value = paste(colnames(.), "2011", sep = "_"))

```

## nMDS con TODAS las localidades 2011 y 2013

```{r}
data_test2 <- kelp %>% 
  filter(transect > 0,
         !location %in% c("ICE", "ISB")) %>%
  filter(!(location == "COL" & site == "S" & year == 2011)) %>% #Quitando colonet sur fondo 2011
  group_by(year, location, site, level, transect, genus_species) %>% 
  summarize(abundance = sum(abundance)) %>% 
  spread(genus_species, abundance, fill = 0) %>% 
  gather(genus_species, abundance, -c(location, site, level, transect, year)) %>%
  ungroup() %>% 
  mutate(abundance = log(abundance + 1)) %>% 
  spread(genus_species, abundance, fill = 0)

data_test2_groups <- data_test2 %>% 
  select(year, location, site, level) %>% 
  mutate(loc_site = paste(year, location, site, level, sep = "-"))

data_test2_samples <- data_test2 %>% 
  select(-c(year, location, site, level, transect)) %>% 
  vegdist(method = "bray")

set.seed(43)
mds <- metaMDS(data_test2_samples, trace = F)

stress <- paste("2D Stress =", formatC(mds$grstress, digits = 4, format = "f"))

plot_data <- cbind(data_test2_groups, scores(mds)) %>% 
  mutate(year = as.character(year))

(p2 <- plot_data %>% 
  ggplot(aes(x = NMDS1, y = NMDS2, sitio = site)) +
  geom_point(size = 4, aes(fill = level, shape = year), alpha = 0.8) +
  coord_equal() +
  scale_fill_brewer(palette = "Paired", name = "Habitat") +
  scale_shape_manual(values = c(21, 24), name = "Year") +
  annotate(geom = "text", x = 0.1, y = 0.5, label = stress) +
  theme(legend.text = element_text(size = 8),
        legend.title = element_text(size = 10),
        aspect.ratio = 1))
```

```{r}
ggsave(plot = p2,
       filename = here("docs", "community", "img", "nMDS_bottom_midwater.png"),
       height = 4,
       width = 4)
```


## Tabla de densidades por especie y Sitio (Tabla 2)

```{r}
density_2011_2013 <- kelp %>% 
  filter(transect > 0,
         level == "Bottom",
         !year == 2012) %>%
  mutate(location = paste(location, year, sep = "-")) %>% 
  group_by(location, site, zone, level, transect, genus_species) %>% 
  summarize(n = sum(abundance, na.rm = T)) %>% 
  spread(genus_species, n, fill = 0) %>% 
  gather(genus_species, n, -c(location, site, zone, level, transect)) %>% 
  group_by(location, genus_species) %>% 
  summarize(D = mean(n, na.rm = T),
            sd = sd(n, na.rm = T)) %>% 
  ungroup() %>% 
  filter(D > 0) %>% 
  mutate(D = formatC(D, digits = 2, format = "f"),
         sd = formatC(sd, digits = 2, format = "f"),
         D = paste(D, "$\\pm$", sd)) %>% 
  select(location, genus_species, D) %>% 
  spread(location, D, fill = "") %>% 
  rename(Species = genus_species)

density_2011_2013 %>% 
  knitr::kable(escape = F, caption = "Density (org / transect) by species and site.")

write.csv(x = density_2011_2013,
          file = here("docs", "community", "tables", "spp_density_2011_2013.csv"),
          row.names = F)

```


## IVB

```{r}
source('~/GitHub/bvi/bvi.R')
source('~/GitHub/bvi/bvi_plot.R')
source('~/GitHub/bvi/bvi_col.R')
source('~/GitHub/bvi/bvi_boxplot.R')
```

```{r}
bvi_results <- filter(kelp,
                      transect > 0,
                      level == "Bottom") %>%
  filter(year < 2013,
         !location %in% c("ISB", "ICE")) %>%
  group_by(location, site, level, transect, genus_species) %>%
  summarize(n = sum(abundance)) %>%
  spread(location, n, fill = 0) %>%
  gather(location, n,-c(site, level, transect, genus_species)) %>%
  group_by(location, genus_species) %>%
  summarize(n = mean(n)) %>%
  ungroup() %>% 
  select(location, genus_species, n) %>%
  spread(location, n) %>%
  rename(Spp = genus_species) %>% 
  bvi(sum = F, others = T, p = 0.8)

knitr::kable(bvi_results)
```

```{r, eval = F}
bvi_results %>% 
  select(-c(BVI, rBVI)) %>%
  gather(Sample, Score, -c(Spp)) %>% 
  ungroup() %>% 
  group_by(Sample) %>% 
  mutate(Total = sum(Score)) %>% 
  ungroup() %>% 
  mutate(Score_p = Score / Total * 100) %>% 
  transform(Spp = reorder(Spp, Score)) %>% 
  ggplot(aes(x = Spp, y = Score)) +
  geom_boxplot(outlier.shape = NULL,
               outlier.alpha = 0,
               fill = "gray",
               alpha = 0.5) +
  geom_jitter(color = "black", size = 2, alpha = 0.5, width = 0.4, height = 0) +
  theme_bw() +
  coord_flip() +
  labs(x = "Spp", y = "Score") +
  scale_fill_brewer(palette = "Paired")
```


```{r, fig.width = 8, fig.height = 4.5, fig.cap = "relative BVI for species by site. Sites are arranged latitudinally from left - right = north - south.", eval = F}
bvi_results %>% 
  select(-c(BVI, rBVI)) %>%
  gather(Sample, Score, -c(Spp)) %>% 
  ungroup() %>% 
  group_by(Sample) %>% 
  mutate(Total = sum(Score)) %>% 
  ungroup() %>% 
  mutate(Score_p = Score / Total * 100) %>% 
  mutate(Spp = fct_relevel(Spp, "Others")) %>% 
  select(Sample, Score_p, Spp) %>% 
  ggplot(aes(x = Sample, y = Score_p, fill = Spp)) +
  geom_col(color = "black") +
  scale_fill_viridis_d(name = "Species") +
  labs(x = "Site", y = "BVI") +
  ggExtra::rotateTextX()
```


```{r, fig.width = 8, fig.cap = "BVI scores for each species by site. Sites are arranged latitudinally left - right = nort - south."}
lats <- group_by(kelp11, location, latitude) %>% 
  count() %>% 
  select(location, latitude) %>% 
  arrange(latitude)

(bvi_changes <- filter(kelp, transect > 0) %>%
    filter(year < 2013,
           !location %in% c("SIB", "ICE")) %>% 
    group_by(location, site, level, transect, genus_species) %>%
    summarize(n = sum(abundance)) %>%
    spread(location, n, fill = 0) %>%
    gather(location, n,-c(site, level, transect, genus_species)) %>%
    group_by(location, genus_species) %>%
    summarize(n = mean(n)) %>%
    ungroup() %>% 
    select(location, genus_species, n) %>%
    spread(location, n) %>%
    rename(Spp = genus_species) %>% 
    bvi(sum = F, others = T, p = 0.8) %>% 
    select(-c(rBVI, BVI)) %>% 
    filter(Spp %in% c("Embiotoca jacksoni", "Embiotoca lateralis", "Paralabrax clathratus", "Rhacochilus vacca", "Semicossyphus pulcher", "Sebastes atrovirens", "Sebastes auriculatus", "Halichoeres semmicinctus")) %>%
    gather(location, score, -Spp) %>% 
    left_join(lats, by = "location") %>% 
    mutate(location = fct_reorder(location, .x = latitude, .desc = T)) %>% 
    ggplot(aes(x = location, y = score, group = Spp)) +
    geom_smooth(method = "loess", aes(color = Spp), alpha = 0, size = 1.5) +
    geom_jitter(aes(fill = Spp), size = 3, alpha = 0.8, height = 0, width = 0.25, shape = 21) +
    scale_fill_brewer(palette = "Paired") +
    scale_color_brewer(palette = "Paired") +
    ggExtra::rotateTextX() +
    ylim(-2, 12) +
    labs(x = "Site", y = "Score") +
    startR::ggtheme_plot())

ggsave(plot = bvi_changes,
       filename = here("docs", "community", "img", "ibv_latitudinal_change.png"),
       width = 6,
       height = 4)
```

# Comparando 2011 - 2013

## Indicadores ecológicos

### Tabla

```{r}
kelp13 <- kelp %>% 
  filter(year == 2013)

Stot_wo0 <- kelp13 %>% 
  filter(transect > 0) %>% 
  group_by(location, genus_species) %>% 
  summarize(n = sum(abundance, na.rm = T)) %>% 
  filter(n > 0) %>% 
  group_by(location) %>% 
  summarize(S = n()) %>% 
  select(location, Stot_wo0 = S)

# S rare

S_data <- kelp13 %>% 
  filter(transect > 0) %>% 
  group_by(year, location, site, zone, level, transect, genus_species) %>% 
  summarize(N = sum(abundance, na.rm = T)) %>% 
  ungroup() %>% 
  spread(genus_species, N, fill = 0)

S_matrix <- S_data %>% 
  select(-c(year, location, site, zone, level, transect)) %>% 
  as.matrix()

S_groups <- S_data %>% 
  select(year, location, site, zone, level, transect) %>% 
  mutate(group = location,
         year = as.character(year))

S_rare <- specpool(x = S_matrix, pool = as.character(S_groups$group), smallsample = T) %>% 
  as.data.frame() %>% 
  mutate(location = rownames(.)) %>% 
  select(location, S_rare = boot)

# D

D <- kelp13 %>% 
  filter(transect > 0) %>% 
  group_by(location, site, zone, level, transect) %>% 
  summarize(n = sum(abundance, na.rm = T)) %>% 
  group_by(location) %>% 
  summarize(D = mean(n, na.rm = T),
            sd = sd(n, na.rm = T)) %>% 
  ungroup() %>% 
  mutate(D = formatC(D, digits = 2, format = "f"),
         sd = formatC(sd, digits = 2, format = "f"),
         D = paste(D, "$\\pm$", sd)) %>% 
  select(location, D)

H <- kelp13 %>% 
  filter(transect > 0) %>% 
  group_by(location, site, zone, level, transect, genus_species) %>% 
  summarize(ni = sum(abundance, na.rm = T)) %>% 
  group_by(location, site, zone, level, transect) %>% 
  mutate(N = sum(ni, na.rm = T)) %>% 
  ungroup() %>% 
  mutate(pi = ni / N) %>% 
  group_by(location, site, zone, level, transect) %>% 
  summarize(Hi = -1 * sum(pi * log(pi))) %>% 
  ungroup() %>% 
  group_by(location) %>% 
  summarize(H = mean(Hi, na.rm = T),
            sd = sd(Hi, na.rm = T)) %>% 
  ungroup() %>% 
  mutate(H = formatC(H, digits = 2, format = "f"),
         sd = formatC(sd, digits = 2, format = "f"),
         H = paste(H, "$\\pm$", sd)) %>% 
  select(location, H)

J <- kelp13 %>% 
  filter(transect > 0) %>% 
  group_by(location, site, zone, level, transect, genus_species) %>% 
  summarize(ni = sum(abundance, na.rm = T)) %>% 
  filter(ni > 0) %>% 
  group_by(location, site, zone, level, transect) %>% 
  mutate(S = n(),
         N = sum(ni)) %>%  
  ungroup() %>% 
  mutate(pi = ni / N) %>% 
  group_by(location, site, zone, level, transect, S) %>% 
  summarize(Hi = -1 * sum(pi * log(pi))) %>% 
  ungroup() %>% 
  mutate(Ji = Hi / log(S)) %>% 
  filter(!is.nan(Ji)) %>% 
  group_by(location) %>% 
  summarize(J = mean(Ji, na.rm = T),
            sd = sd(Ji, na.rm = T)) %>% 
  ungroup() %>% 
  mutate(J = formatC(J, digits = 2, format = "f"),
         sd = ifelse(is.na(sd), 0, sd),
         sd = formatC(sd, digits = 2, format = "f"),
         J = paste(J, "$\\pm$", sd)) %>% 
  select(location, J)

L <- kelp13 %>% 
  filter(transect > 0) %>% 
  group_by(location, site, zone, level, transect, genus_species) %>% 
  summarize(ni = sum(abundance, na.rm = T)) %>% 
  filter(ni > 0) %>% 
  group_by(location, site, zone, level, transect) %>% 
  mutate(N = sum(ni)) %>%  
  ungroup() %>% 
  group_by(location, site, zone, level, transect) %>%
  summarize(Li = 1 - sum((ni * (ni - 1)) / (N * (N - 1)))) %>% 
  ungroup() %>% 
  group_by(location) %>% 
  summarize(L = mean(Li, na.rm = T),
            sd = sd(Li, na.rm = T)) %>% 
  ungroup() %>% 
  mutate(L = formatC(L, digits = 2, format = "f"),
         sd = formatC(sd, digits = 2, format = "f"),
         L = paste(L, "$\\pm$", sd)) %>%
  select(location, L)


indicators_2013 <- Stot_wo0 %>% 
  left_join(S_rare, by = "location") %>%
  left_join(D, by = "location") %>% 
  left_join(H, by = "location") %>% 
  left_join(J, by = "location") %>% 
  left_join(L, by = "location") %>% 
  left_join(loc_data, by = "location") %>% 
  arrange(desc(latitude)) %>% 
  select(-c(latitude, longitude))  %>% 
  magrittr::set_colnames(value = paste(colnames(.), "2013", sep = "_"))

indicators_2011_2013 <- indicators_2011 %>% 
  left_join(indicators_2013, by = c("location_2011" = "location_2013")) %>% 
  drop_na() %>% 
  select(location = location_2011,
         Stot_wo0_2011, Stot_wo0_2013,
         S_rare_2011, S_rare_2013,
         D_2011, D_2013,
         H_2011, H_2013,
         J_2011, J_2013,
         L_2011, L_2013)

write.csv(indicators_2011_2013,
          file = here("data", "processed_data", "indicators_2011_2013.csv"),
          row.names = F)


knitr::kable(indicators_2011_2013,
             escape = F,
             col.names = c("Location", "S2011", "S2013", "S bootstrap 2011", "S bootstrap 2013", "D 2011", "D 2013", "H' 2011", "H' 2013", "J' 2011", "J' 2013", "$1 - \\lambda$ 2013", "$1 - \\lambda$ 2013"))
```

### Figura

En esta figura comparamos latitud y tiempo al mismo tiempo, y es la que podemos incluir como figura 2.

```{r, fig.width = 3, fig.height = 12}


```

## Densidades de Kelp

```{r}
(kelp_changes <- kelp %>% 
   filter(level == "Bottom",
          transect > 0) %>% 
   group_by(year, location) %>% 
   summarize(sd = sd(kelp_density, na.rm = T),
             kelp_density = mean(kelp_density, na.rm = T)) %>% 
   ungroup() %>% 
   mutate(year = as.character(year)) %>% 
   filter(kelp_density > 0) %>% 
   ggplot(aes(x = location, y = kelp_density, fill = year)) +
   geom_errorbar(aes(ymin = kelp_density - sd, ymax = kelp_density + sd),
                 width = 0.2,
                 position = position_dodge(width = 0.5)) +
   geom_point(size = 2,
              color = "black",
              shape = 21,
              position = position_dodge(width = 0.5)) +
   coord_flip() +
   startR::ggtheme_plot() +
   theme(axis.text = element_text(size = 8),
         axis.title.x = element_text(size = 10)) +
   labs(x = "", y = quo("Kelp density (fronds / "~m^2~")")) +
   scale_fill_brewer(name = "Year", palette = "Set1", direction = -1))
```

```{r}
ggsave(plot = kelp_changes,
       filename = here("docs", "community", "img", "kelp_changes.png"),
       width = 4,
       height = 4)
```



## nMDS del tiempo

Presentamos las 9 localidades que se visitaron el 2011 y 2013. En la figura A se presentan todas, y la B excluimos el punto de ERE en el 2011 para poder hacer zoom a los datos.

```{r, fig.height = 5, fig.width = 5}
anosim_c_cedros <- kelp %>% 
  filter(location %in% c("ASA", "BMA", "ERE", "ERO", "ISME", "ITSP", "RET", "SMI", "SSI"),
         level == "Bottom",
         transect > 0) %>% 
  group_by(year, location, site, level, transect, genus_species) %>% 
  summarize(abundance = sum(abundance)) %>% 
  ungroup() %>% 
  group_by(year, location, genus_species) %>% 
  summarize(abundance = mean(abundance)) %>%
  ungroup() %>% 
  mutate(abundance = sqrt(abundance)) %>% 
  spread(genus_species, abundance, fill = 0)

data_c_cedros_groups <- anosim_c_cedros %>% 
  select(year, location) %>% 
  mutate(loc_site = paste(location, sep = "-"))

data_c_cedros_samples <- anosim_c_cedros %>% 
  select(-c(year, location)) %>% 
  vegdist(method = "bray")

set.seed(43)
mds <- metaMDS(data_c_cedros_samples, trace = F)

stress <- paste("2D Stress =", formatC(mds$grstress, digits = 4, format = "f"))

(nmds_change <- cbind(data_c_cedros_groups, scores(mds)) %>% 
    mutate(year = as.factor(year)) %>% 
    ggplot(aes(x = NMDS1, y = NMDS2, color = location)) +
    geom_line(aes(group = location), linetype = "dashed") +
    geom_point(aes(shape = year), size = 4) +
    scale_fill_brewer(palette = "Paired", name = "Location") +
    annotate(geom = "text", x = -0.4, y = 0.3, label = stress) +
    theme(aspect.ratio = 1,
          legend.justification = c(0, 1),
          legend.position = c(1.1, -0.2),
          legend.box = "horizontal") +
    guides(color = guide_legend(order = 1),
           shape = guide_legend(title = "Year", order = 0)))
```

## SIMPER	
	
```{r, eval = F}	
simper_data <- filter(kelp, transect > 0) %>%	
  filter(year < 2013,
         level == "Bottom") %>%	
  group_by(location, site, level, transect, genus_species) %>%	
  summarize(n = sum(abundance)) %>%	
  ungroup() %>% 	
  mutate(n = sqrt(n)) %>% 	
  spread(genus_species, n, fill = 0)	
	
	
comm <- simper_data %>% 	
  select(-c(location, site, level, transect)) %>% 	
  as.matrix()	
	
sim <- simper(comm = comm,	
              group = simper_data$location,	
              permutations = 999,	
              parallel = 3)	
	
cusums <- tibble(species = sim$ASA_BMA$species) %>% 	
  cbind(map_df(sim, "cusum")) %>% 	
  gather(pair, cumsum, -species)	
	
overall <- map_df(sim, "overall") %>% 	
  gather(pair, overall)	
```

```{r, eval = F}
tibble(species = sim$ASA_BMA$species) %>% 	
  cbind(map_df(sim, "average")) %>% 	
  gather(pair, average, -species) %>%	
  left_join(cusums, by = c("species", "pair")) %>% 	
  left_join(overall, by = "pair") %>% 	
  filter(cumsum <= 0.95) %>%	
  transform(species = reorder(species, average)) %>% 	
  mutate(pair = str_replace(pair, "_", " vs. "),	
         average = average / overall) %>% 
  ggplot(aes(x = species, y = average, fill = average)) +	
  geom_violin(outlier.shape = NULL,	
               outlier.alpha = 0,	
               alpha = 0.5) +	
  theme_bw() +	
  coord_flip() +	
  labs(x = "Spp", y = "Avg % disim") +	
  theme(legend.position = "none") +	
  scale_fill_viridis_d()
```

# Temperature

```{r}
all_temps <- read.csv(here("data", "temps.csv"), stringsAsFactors = F)

t2011 <- all_temps %>% 
  filter(year == 2011) %>% 
  select(location, t2011 = temp)

mdsT <- cbind(data_c_cedros_groups, scores(mds)) %>%
  left_join(all_temps, by = c("location", "year")) %>% 
  left_join(t2011, by = "location") %>% 
  mutate(temp2 = temp - t2011,
         year = as.character(year))

(nmds_change_temp <- ggplot(data = mdsT, aes(x = NMDS1, y = NMDS2, fill = temp)) +
    geom_point(size = 4, aes(shape = year)) +
    geom_line(aes(group = location), linetype = "dashed") +
    theme(aspect.ratio = 1,
          legend.justification = c(0, 1),
          legend.position = c(0, 1.1),
          legend.box = "horizontal") +
    scale_fill_gradientn(colours = wesanderson::wes_palette(name = "Zissou1",
                                                            n = 5)) +
    scale_shape_manual(values = c(21, 24),guide = FALSE) +
    guides(fill = guide_colorbar(title = "Temperature (°C)",
                                 ticks.colour = "black",
                                 frame.colour = "black")))
```

```{r}
r <- cor(mdsT$NMDS1, mdsT$temp, method = "pearson")
tscore <- r * sqrt((18 - 2) / (1 - r^2))
p <- 2*pt(tscore, df = 16, lower.tail = FALSE)
```


Pearson's r = `r r`, t(16) =  `r tscore` (p = `r p`)

# Kelp

```{r}
kelp_repeated <- kelp %>% 
  filter(location %in% c("ASA", "BMA", "ERE", "ERO", "ISME", "ITSP", "RET", "SMI", "SSI"),
         level == "Bottom",
         transect > 0) %>% 
  group_by(year, location) %>% 
  summarize(kelp = mean(kelp_density, na.rm = T)) %>% 
  ungroup()

mdsKelp <- cbind(data_c_cedros_groups, scores(mds)) %>% 
  left_join(kelp_repeated, by = c("year", "location")) %>% 
  mutate(year = as.factor(year))

(nmds_change_kelp <- ggplot(mdsKelp, aes(x = NMDS1, y = NMDS2, fill = kelp)) +
    geom_point(size = 4, aes(shape = year)) +
    geom_line(aes(group = location), linetype = "dashed") +
    theme(aspect.ratio = 1,
          legend.justification = c(0, 1),
          legend.position = c(0, 1.1),
          legend.box = "horizontal") +
    scale_fill_gradientn(colours = wesanderson::wes_palette(name = "Zissou1",
                                                            n = 5)) +
    scale_shape_manual(values = c(21, 24),guide = FALSE) +
    guides(fill = guide_colorbar(title = quo("Kelp fronds m"^-2),
                                 ticks.colour = "black",
                                 frame.colour = "black")))
```


```{r}
r <- cor(mdsKelp$NMDS1, mdsKelp$kelp, method = "pearson")
tscore <- r * sqrt((18 - 2) / (1 - r^2))
p <- 2*pt(tscore, df = 16, lower.tail=FALSE)
```

Pearson's r = `r r`, t(16) =  `r tscore` (p = `r p`)

```{r, fig.height = 6, fig.width = 6}
(nmds_change_time <- plot_grid(nmds_change,
                               nmds_change_temp,
                               nmds_change_kelp,
                               ncol = 2,
                               labels = "AUTO"))
```

```{r}
ggsave(plot = nmds_change_time,
       filename = here("docs", "community", "img", "nmds_change_time.png"),
       width = 7,
       height = 7)
```


